臺灣板橋地方法院民事裁定　　　　　　　99年度再易字第27號
再 審原 告　吳日升
再 審被 告　常盛帝國社區管理委員會
法定代理人　李美娟
上列當事人間請求給付管理費事件，再審原告對於中華民國99年
5 月11日本院99年度簡上字第51號確定判決提起再審之訴，本院
裁定如下：
    主  文
再審之訴駁回。
再審訴訟費用由再審原告負擔。
    理  由
一、再審原告主張：緣再審原告與再審被告間給付管理費事件，
    經鈞院於民國99年5 月11日以99年度簡上字第51號判決命再
    審原告應給付再審被告新臺幣（下同）260,798 元，並加計
    法定遲延利息，已告確定。然再審原告於上開判決確定後，
    曾於99年6 月7 日向內政部營建署函詢有關公寓大廈管理條
    例第3 條第1 款、第3 款、第4 款及第9 款所定公寓大廈、
    專有部分、共有部分及管理委員會之定義，並獲該署於99年
    6 月28日以營署建管字第0990038231號函覆予以說明，是原
    確定判決所認定之依據顯有違誤，今既發現上述新證據，自
    難甘服該確定判決。爰依民事訴訟法第496 條第1 項之規定
    ，提起本件再審之訴等語，並聲明：原確定判決廢棄，駁回
    再審被告之訴。
二、按再審之訴，應於30日之不變期間內提起。前項期間，自判
    決確定時起算，判決於送達前確定者，自送達時起算；其再
    審之理由發生或知悉在後者，均自知悉時起算，民事訴訟法
    第500 條第1 項、第2 項分別定有明文。次按提起再審之訴
    ，應依民事訴訟法第501 條第1 項第4 款表明再審理由，及
    關於再審理由並遵守不變期間之證據，此為必須具備之程式
    。所謂表明再審理由，必須指明確定判決有如何合於法定再
    審事由之具體情事始為相當，倘僅泛言有何條款之再審事由
    ，而無具體情事者，仍難謂已合法表明再審事由。既未合法
    表明再審事由，即為無再審之事由，性質上無庸命其補正（
    最高法院61年台再字第137 號判例意旨參照）。且當事人提
    起再審之訴或聲請再審，雖聲明係對某件再審判決或裁定為
    再審，但審查其再審訴狀理由，實為指摘原確定裁判或前次
    之再審裁判如何違法，而對該聲明不服之再審判決或裁定，
    則毫未指明有如何法定再審理由。此種情形，可認為未合法
    表明再審理由，逕以其再審（再審之訴或聲請再審）為不合
    法駁回之（最高法院69年度第3 次民事庭會議決議(一)參照）
    。又按再審之訴不合法者，法院應以裁定駁回之，民事訴訟
    法第502 條第1 項亦定有明文。
三、經查，本院99年度簡上字第51號民事判決係於99年5 月11日
    確定，而於99年5 月17日送達於再審原告收受，業經本院依
    職權調閱上開確定判決卷宗查明無誤，並有送達證書1 紙附
    於該卷內可稽。然再審原告遲於99年10月27日方提起本件再
    審之訴，有其書狀上本院收狀戳可稽，顯已逾30日之不變期
    間。再審原告雖又提出內政部營建署99年6月28日營署建管
    字第0990038231號書函1紙，主張依民事訴訟法第496條第1
    項之規定提起再審之訴，然縱認再審原告知悉再審理由時間
    ，以上開函文所記載發文日期即99年6月28日起算，亦顯已
    逾30日之不變期間，再審原告既未表明遵守再審不變期間之
    證據，依法即難認其再審之訴為合法。此外，再審原告並未
    於再審起訴狀內指明原確定判決有如何合於其他法定再審事
    由之具體情事，自不得謂已合法表明再審理由。揆諸上開規
    定及說明，再審原告提起本件再審之訴，顯未具備再審合法
    要件，且無庸命其補正，應予駁回。
四、據上論結，本件再審之訴為不合法，爰依民事訴訟法第502
    條第1 項、第95條、第78條，裁定如主文。
中    華    民    國   100    年    1     月    14    日
                  民事第三庭審判長法  官  陳財旺
                                  法  官  劉以全
                                  法  官  邱育佩
以上正本係照原本作成。
本裁定不得抗告。
中    華    民    國   100    年    1     月    14    日
                                  書記官  彭麗紅